【裁判字號】    89,訴,483
【裁判日期】    890619
【裁判案由】    偽造貨幣
【裁判全文】
臺灣板橋地方法院刑事判決                          八十九年度訴字第四八三號
    公  訴  人  臺灣板橋地方法院檢察署檢察官
    被      告  丙○○
                乙○○
    共      同
    指定辯護人  甲○
右列被告等因偽造貨幣案件，經檢察官提起公訴（八十九年度偵字第五八六號），甲
○判決如左：
    主  文
丙○○共同行使偽造之通用紙幣，處有期徒刑壹年柒月，緩刑肆年，緩刑期內付保護
管束。偽造之每張面額新臺幣一千元之紙幣伍張（號碼ＤＴ六五０五０三ＦＷ、ＤＲ
八０二三八五ＥＷ、ＣＴ九四五二九四ＥＺ、ＤＴ四九四二五七ＧＶ、ＤＴ五００九
二四ＥＷ）沒收之。
乙○○部分公訴不受理。
    事  實
一、丙○○與林豐茌（乙○○之本件犯行，係檢察官在同一法院重行起訴，應為公訴
    不受理之諭知，詳後述）於民國八十八年十二月初，看中國時報刊登之分類廣告
    中載「二十五萬換一百萬元」，得知有人販賣偽鈔，彼二人基於犯意聯絡及行為
    之分擔，各出資新臺幣（下同）五百元合計共一千元，在桃園市第一銀行附近之
    巷內，向年籍姓名不詳、綽號「小陳」之成年男子，購得偽造之每張面額一千元
    之紙幣五張（號碼ＤＴ六五０五０三ＦＷ、ＤＲ八０二三八五ＥＷ、ＣＴ九四五
    二九四ＥＺ、ＤＴ四九四二五七ＧＶ、ＤＴ五００九二四ＥＷ）。丙○○與乙○
    ○復於八十八年十二月二十七日下午五時許，在臺北縣板橋市○○路一九０號前
    ，以所購得之前開每張面額一千元之偽造紙幣五張，向楊鈺雯購得波斯貓一隻。
    嗣因楊鈺雯發覺有異報警，而於同年十二月二十七日下午九時二十分許，丙○○
    與乙○○在臺北縣三重市○○路○段三八二巷五十八號五住處，為警查獲。
二、案經楊鈺雯訴由臺北縣警察局新莊分局報告臺灣板橋地方法院檢察署檢察官偵查
    起訴。
    理  由
壹、有罪部分（即被告丙○○部分）：
一、訊據被告丙○○對於右揭犯罪事實均坦承不諱，核與共同被告乙○○供述之情節
    相符。參以，被告丙○○與乙○○二人如何於八十八年十二月二十七日下午五時
    許，在臺北縣板橋市○○路一九０號前，以所購得之前開每張面額一千元之偽造
    紙幣五張（號碼ＤＴ六五０五０三ＦＷ、ＤＲ八０二三八五ＥＷ、ＣＴ九四五二
    九四ＥＺ、ＤＴ四九四二五七ＧＶ、ＤＴ五００九二四ＥＷ），向楊鈺雯購得波
    斯貓一隻等情，亦據楊鈺雯證述在卷（見偵查卷第九、十頁）。此外，復有被告
    二人所購得偽造之每張面額一千元之紙幣五張（號碼ＤＴ六五０五０三ＦＷ、Ｄ
    Ｒ八０二三八五ＥＷ、ＣＴ九四五二九四ＥＺ、ＤＴ四九四二五七ＧＶ、ＤＴ五
    ００九二四ＥＷ），扣案足資佐證（見甲○卷），而上開五張面額各一千元之紙
    幣經甲○送鑑結果均屬偽鈔等情，亦有臺灣銀行新莊分行函與中央銀行發行局函
    附甲○卷足參。事證明確，被告丙○○犯行堪以認定，應予依法論科。
二、核被告丙○○所為，係犯刑法第一百九十六條第一項之行使偽造之通用紙幣罪。
    被告丙○○與乙○○二人就上開犯行，有犯意聯絡及行為分擔，為共同正犯。爰
    審酌被告丙○○犯罪之動機、目的係為貪圖小利，行使偽造之通用紙幣破壞社會
    金融秩序，然所行使之偽造通用紙幣數額僅係五千元，犯罪所生之損害尚非甚鉅
    ，且被告丙○○犯後坦承、甚有悔意等一切情狀，量處如主文所示之刑，以資懲
    儆。又被告丙○○因一時失慮而罹重典，然渠事後坦承犯行，深具悔意，態度良
    好，且行使偽造之紙鈔面額僅共五千元，致觸犯三年以上十年以下有期徒刑之重
    典，法重情輕，衡情顯堪憫恤，爰依刑法第五十九條規定酌減其刑。再被告丙○
    ○前未曾受有期徒刑以上刑之宣告，有臺灣高等法院檢察署刑案紀錄簡覆表在卷
    可按，因一時失慮，偶罹刑典，經此罪刑之宣告後，應知警惕而無再犯之虞，甲
    ○因認暫不執行其刑為當，予以宣告緩刑四年，用啟自新，惟為確實使被告丙○
    ○有正確之法律觀念並提供必要之協助及督促，且依其所犯情節認有加以追蹤觀
    護之必要，亦併依刑法第九十三條第一項之規定，宣告緩刑期內付保護管束，俾
    由地方法院檢察署之觀護人予以適當之督促，並發揮附條件緩刑制度之立意及避
    免短期自由刑執行所肇致之弊端，以觀後效。
三、至扣案偽造之每張面額一千元之紙幣五張（號碼ＤＴ六五０五０三ＦＷ、ＤＲ八
    ０二三八五ＥＷ、ＣＴ九四五二九四ＥＺ、ＤＴ四九四二五七ＧＶ、ＤＴ五００
    九二四ＥＷ），應依刑法第二百條之規定，不問屬於犯人與否，均沒收之。
貳、公訴不受理部分（即被告乙○○部分）：
一、公訴意旨略以：被告乙○○於右開時地與丙○○共同行使前開偽造之通用紙幣五
    紙，因認被告乙○○亦涉犯刑法第一百九十六條第一項之行使偽造之通用紙幣罪
    嫌。
二、按已經提起公訴之案件，在同一法院重行起訴者，應諭知不受理之判決，刑事訴
    訟法第三百零三條第二款定有明文。經查，臺灣板橋地方法院檢察署檢察官曾以
    八十九年度偵字第十四號向甲○就被告乙○○之左列犯罪事實提起公訴，即「被
    告乙○○前因於八十八年十一月底，在臺北縣三重市○○路夜市○設路攤，一姓
    名年籍不詳綽號『小陳』之男子持不詳姓名之人所偽造之面額一千元紙幣九張，
    向被告乙○○換取三千元商品，被告乙○○明知『小陳』所交付之紙幣係他人偽
    造之紙鈔，一時貪心，竟收受面額一千元偽鈔共九千元。繼於八十八年十二月十
    四日上午十時許，在臺北縣三重市○○路三段二號『全虹通信社』，持上開偽造
    之九張紙鈔購買摩托羅拉ＣＤ九二八行動電話一支。嗣因『全虹通信社』職員余
    佳貞檢視發現後報警處理，於八十八年十二月十四日下午三時許，在臺北市大同
    區○○○路二一六號四樓，為警循線查獲，並扣得上開偽鈔九張及行動電話一支
    。因認被告乙○○涉犯刑法第一百九十六條第一項之行使偽造之通用紙幣罪」，
    而上開案件係於八十九年三月九日繫屬於甲○（為股承辦），此有前開起訴書與
    臺灣高等法院被告全國前案紀錄表在卷足憑（見甲○卷）。且本件被告乙○○被
    訴於八十八年十二月二十七日，在臺北縣板橋市○○路一九０號前，與被告丙○
    ○行使偽造面額一千元五張之通用紙幣罪嫌，與上開於八十九年三月九日繫屬於
    甲○（為股承辦）之被告乙○○被訴於八十八年十二月十四日下午十時許行使偽
    造之面額一千元九張之通用紙幣罪嫌，二者時間緊接，犯罪構成要件相同，顯係
    基於概括犯意反覆為之，故二者實具有連續犯裁判上一罪之關係，而本件被告乙
    ○○被訴之行使偽造面額一千元五紙之通用紙幣罪嫌，係於八十九年三月十五日
    繫屬於甲○，此有甲○收狀戳足憑，故具有連續犯裁判上一罪同一案件關係之本
    案既經檢察官重行起訴，揆諸上開說明，爰就被告乙○○部分，不經言詞辯論，
    逕為公訴不受理之諭知，並將之移由繫屬在先之甲○為股併同審理，附此敘明。
據上論斷，應依刑事訴訟法第二百九十九條第一項前段、第三百零三條第二款、第三
百零七條，刑法第二十八條、第一百九十六條第一項、第五十九條、第七十四條第一
款、第九十三條第一項，罰金罰鍰提高標準條例第一條前段，判決如主文。
本案經檢察官陳銘祥到庭執行職務。
中      華      民      國    八十九    年      六      月     十九     日
                                      臺灣板橋地方法院刑事第四庭
                                          法  官  許必奇
右正本證明與原本無異。
如不服本判決，應於判決送達後十日內向甲○提出上訴狀 (應附繕本) ，上訴於
臺灣高等法院。
                                          書記官  高玉彬
中      華      民      國    八十九    年      六      月    二十八    日
附錄：刑法第一百九十六條第一項。
刑法第一百九十六條
行使偽造、變造之通用貨幣、紙幣、銀行券或意圖供行使之用而收集或交付於人者，
處三年以上十年以下有期徒刑，得併科五千元以下罰金。
收受後方知為偽造、變造之通用貨幣、紙幣、銀行券，而仍行使或意圖供行使之用而
交付於人者，處五百元以下罰金。
第一項之未遂犯罰之。


司法院資訊處製作；財團法人民間司法改革基金會備份。
